臺灣高雄地方法院刑事判決　　　　　 100年度交簡上字第54號
上　訴　人
即　被　告　洪瑞銘
上列上訴人因過失傷害案件，不服本院高雄簡易庭中華民國100
年1 月14日99年度交簡字第2507號第一審簡易判決（聲請簡易判
決處刑案號：99年度調偵字第1474號），提起上訴，本院管轄之
第二審合議庭，裁定依簡式審判程序審理判決如下：
    主  文
原判決撤銷。
洪瑞銘犯過失傷害罪，處拘役肆拾日，如易科罰金，以新臺幣壹
仟元折算壹日。緩刑貳年。
    事  實
一、洪瑞銘於民國98年12月12日10時8 分許，駕駛車號ZG-8281
    號自用小客車，沿高雄市○○區○○街自西往東方向（原審
    誤載為自東向西方向）行駛，行經平川街與裕民街之無號誌
    交岔路口時，本應注意汽車行駛至交岔路口，倘該路段因特
    殊需要另設有標誌、標線，駕駛人應依其指示內容行車，且
    路面設有「停」標字（標線之一種）者，駕駛人至此必須停
    車再開等情事，復依當時天氣晴、日間自然光線、市區○○
    道路無缺陷、無障礙物且視距良好，並無不能注意之情況，
    猶疏未注意，竟未能先行停車而逕自貿然前駛，適有劉柏林
    騎乘車號XUQ-853 號普通重型機車搭載其女劉詠忻，沿鼓山
    區○○街由南往北方向亦行駛至上開交岔路口，亦應注意裕
    民街路面上設置有「慢」字之標線，應減速慢行，竟疏未注
    意逕行前行，洪瑞銘所駕駛之自用小客車前車頭遂撞擊劉柏
    林騎乘機車之左側車身，劉柏林、劉詠忻人車倒地，致劉柏
    林受有右肘、左手、左小腿、左足等處擦挫傷之傷害；劉詠
    忻亦受有臉部、手部、下肢等處挫傷之傷害。洪瑞銘於肇事
    後仍停留現場，於有偵查犯罪權限之機關及公務員發覺其犯
    罪前，即主動向據報前往處理之員警自承係其駕車發生前揭
    車禍並接受裁判，進而查悉上情。
二、案經劉柏林、劉詠忻之母親兼法定代理人蔡雅芳訴由高雄市
    政府警察局鼓山分局報告臺灣高雄地方法院檢察署檢察官偵
    查並聲請簡易判決處刑。
    理  由
一、上訴人即被告洪瑞銘（下稱被告）所犯係死刑、無期徒刑、
    最輕本刑為3 年以上有期徒刑以外之罪，其於審判程序就前
    揭被訴事實為有罪之陳述，經告知簡式審判程序之旨，並聽
    取其與公訴人之意見後，本院認無不得或不宜改依簡式審判
    程序進行之處，爰依刑事訴訟法第273 條之1 第1 項規定裁
    定進行簡式審判程序。
二、前揭事實，業經被告於本院審理中坦承不諱，並經告訴人劉
    柏林及被害人劉詠忻指證詳盡，且有道路交通事故調查報告
    表(一)(二)各1 份，道路交通事故現場圖1 份、案發現場暨現場
    照片10張、及聖明醫院診斷證明書、高雄市立聯合醫院診斷
    書各1 份在卷可稽。足徵其自白核與事實相符，堪予採信。
    按汽車行駛至交岔路口，倘該路段因特殊需要另設有標誌、
    標線，駕駛人應依其指示內容行車；且路面設有「停」標字
    （標線之一種）者，駕駛人至此必須停車再開道路交通安全
    規則第102 條第1 項第11款與道路交通標誌標線號誌設置規
    則第177 條分別定有明文，被告考領有自用小客車駕駛執照
    ，有道路交通事故調查報告表(一)1 份在卷可證，駕駛前開自
    用小客車原應注意上揭道路交通安全規定，且依當時天氣晴
    、日間自然光線、市區○○道路無缺陷、無障礙物且視距良
    好，又無不能注意之情形，詎疏未注意，進而肇致本件交通
    事故，使告訴人劉柏林、被害人劉詠忻分別因此受有前述傷
    害，是其過失行為與告訴人劉柏林、被害人劉詠忻受有傷害
    結果二者間，具有相當因果關係，應堪認定。至告訴人劉柏
    林對於本件車禍之發生，雖亦疏未注意裕民街路面上設有用
    以警告車輛駕駛人前面路況變遷，應減速慢行之「慢」標字
    ，應依該標字指示內容行車，竟未減速慢行，作隨時停車之
    準備，逕行直行，而有騎車行經無號誌之交岔路口，應減速
    慢行以作隨時停車準備之過失，然告訴人劉柏林縱與有過失
    ，要仍無解於被告前揭過失之責。職是，本件事證明確，被
    告犯行洵堪認定，應依法論科。
三、核被告所為，係犯刑法第284 條第1 項前段之過失傷害罪。
    而被告以一過失行為，侵害告訴人劉柏林及被害人劉詠忻之
    身體法益，係一行為觸犯數罪名，為同種想像競合，應依刑
    法第55條想像競合犯規定，從一重處斷。被告肇事後留在現
    場，於有偵查犯罪職權之機關或公務員僅知悉犯罪事實，但
    不知犯罪人為何人前，即向前來現場處理之警員坦承肇事，
    有被告之警詢筆錄1 份附卷可考，嗣並接受裁判，被告合乎
    自首之要件，爰依刑法第62條前段規定減輕其刑。
四、原審以被告犯罪事證明確，予以論罪科刑，固非無見，惟查
    ：本件被告係有未注意遵行路面設有「停」標字停車再開之
    過失，並告訴人劉柏林就本件車禍之發生亦與有過失，復被
    告符合自首之規定，已如前述，原審認被告係具未減速慢行
    及禮讓右方車先行之過失，及漏未認定告訴人劉柏林與有過
    失並被告符合自首規定，尚有未合，被告之上訴，為有理由
    ，自應由本院予以撤銷改判。爰審酌被告前無犯罪紀錄，素
    行良好，實因一時不慎以致肇生本案，事後更能坦承犯行，
    參以其過失程度，告訴人劉柏林就本件交通事故亦與有過失
    ，及所造成告訴人劉柏林、被害人劉詠忻之傷勢，又被告與
    告訴人劉柏林、及劉詠忻以新臺幣（下同）4 萬元達成調解
    ，並已於100 年3 月31日給付完畢，有本院公務電話紀錄1
    份在卷可證等一切情狀，量處如主文第二項所示之刑，並諭
    知易科罰金之折算標準。末查，被告前未曾受有期徒刑以上
    刑之宣告，有臺灣高等法院被告前案紀錄表1 紙在卷可稽，
    茲念被告因一時不慎致罹刑典，且已與告訴人、被害人達成
    調解，並已給付4 萬元完畢，業如前述，且犯後復能坦認犯
    行，態度良好，深具悔意，認被告經此偵、審教訓後，應知
    所警惕，信無再犯之虞，本院認所宣告之刑以暫不執行為適
    當，爰依刑法第74條第1 項第1 款之規定，併予諭知緩刑2
    年，以啟自新。
據上論斷，應依刑事訴訟法第455 條之1 第1 項、第3 項、第36
9 條第1 項前段、第364 條、第299 條第1 項前段、第273 條之
1 第1 項，刑法第284 條第1 項前段、第55條、第62條前段、第
41條第1 項前段、第74條第1 項第1 款，刑法施行法第1 條之1
，判決如主文。
本案經檢察官陳威呈到庭執行職務。
中    華    民    國   100    年    5     月    26    日
                    刑事第一庭  審判長法  官  黃三友
                                      法  官  莊珮吟
                                      法  官  陳億芳
以上正本證明與原本無異。
不得上訴。
中    華    民    國   100    年    5     月    27    日
                                      書記官  鄭於珮
附錄本案論罪科刑法條：
中華民國刑法第284條
因過失傷害人者，處6 月以下有期徒刑、拘役或5 百元以下罰金
，致重傷者，處1 年以下有期徒刑、拘役或5 百元以下罰金。
從事業務之人，因業務上之過失傷害人者，處1 年以下有期徒刑
、拘役或1 千元以下罰金，致重傷者，處3 年以下有期徒刑、拘
役或2 千元以下罰金。